【裁判字號】    95,訴,837
【裁判日期】    951213
【裁判案由】    
【裁判全文】
臺灣雲林地方法院刑事判決               95年度訴字第837號
公  訴  人  臺灣雲林地方法院檢察署檢察官
被      告  甲○○
上列被告因毒品危害防制條例案件，經檢察官提起公訴（95年度
毒偵字第1376號），被告於準備程序進行中就被訴事實為有罪之
陳述，本院合議庭裁定進行簡式審判程序，判決如下：
    主  文
甲○○施用第一級毒品，累犯，處有期徒刑玖月，扣案注射針筒
貳支、止血帶壹條均沒收。又施用第二級毒品，累犯，處有期徒
刑伍月。應執行有期徒刑壹年，扣案之注射針筒貳支、止血帶壹
條均沒收。
    事  實  及  理  由
一、犯罪事實：甲○○前因施用毒品案件，經觀察、勒戒後，認
    無繼續施用毒品傾向，於民國93年6 月16日釋放出所，並由
    臺灣雲林地方法院檢察署檢察官於93年6 月18日以93年度毒
    偵字第620 號為不起訴處分確定。又因施用毒品案件，經法
    院判處應執行有期徒刑10月確定，於95年8 月31日縮刑期滿
    執行完畢。猶不知戒除施用毒品習性，於上開觀察、勒戒執
    行完畢釋放後5 年內，復基於反覆施用第1 級毒品海洛因之
    犯意，於95年9 月1 日下午1 時許至95年9 月3 日凌晨2 時
    許止，以將海洛因摻水後置於針筒內注射血管之方式，在雲
    林縣莿桐鄉六合村新興54號徐和裕之住處，習慣性地反覆施
    用第1 級毒品海洛因多次。又基於施用第2 級毒品甲基安非
    他命之犯意，於95年9 月1 日某時許，以將甲基安非他命置
    於玻璃球吸管內燒烤後吸食其煙之方式，在上開徐和裕住處
    ，施用第2 級毒品甲基安非他命1 次。嗣於95年9 月3 日晚
    上7 時30分許，因發現徐和裕在其上開住處死亡而報警處理
    ，為警在上開處所查獲，並扣得其所有供施用海洛因所用之
    注射針筒2 支、止血帶1 條，經採尿送驗，檢出毒品嗎啡陽
    性反應及毒品甲基安非他命陽性反應而悉上情。
二、本件被告甲○○於準備程序進行中就被訴事實為有罪之陳述
    ，經本院合議庭裁定由受命法官獨任進行簡式審判程序，依
    刑事訴訟法第273 條之2 、同法第159 條第2 項之規定，不
    適用傳聞法則有關限制證據能力之相關規定；並得依刑事訴
    訟法第310 條之2 準用同法第454 條之規定製作判決書，合
    先敘明。
三、前項犯罪事實，有下列證據可資為佐：
    (一)被告甲○○於警詢、偵查中就施用第1 級毒品海洛因部分
      坦承不諱；於本院審理時就上開犯罪事實供認不諱。
    (二)真實姓名登記簿及詮昕科技股份有限公司95年9 月30日濫
      用藥物尿液檢驗報告各1 份。
    (三)扣案之注射針筒2支、止血帶1 條。
    (四)臺灣高等法院被告前案紀錄表1 份。
四、按海洛因、甲基安非他命分別為毒品危害防制條例第2 條第
    2 項第1 、2 款所明定之第1 級毒品、第2 級毒品。核被告
    甲○○所為，係犯毒品危害防制條例第10條第1 項之施用第
    1 級毒品罪，及同條第2 項之施用第2 級毒品罪。其非法持
    有第1 級毒品海洛因、第2 級毒品甲基安非他命之低度行為
    ，已為其施用之高度行為所吸收，均不另論罪。另按刑事法
    若干犯罪行為態樣，本質上原具有反覆、延續實行之特徵，
    立法時既予特別歸類，定為犯罪構成要件之行為要素，則行
    為人基於概括之犯意，在密切接近之一定時、地持續實行之
    複次行為，倘依社會通念，於客觀上認為符合一個反覆、延
    續性之行為觀念者，於刑法評價上，即應僅成立一罪。學理
    上所稱「集合犯」之職業性、營業性或收集性等具有重複特
    質之犯罪均屬之，例如經營、從事業務、收集、販賣、製造
    、散布等行為概念者是（最高法院95年度臺上字第1079號判
    決意旨可資參照）。而毒品具有高度之成癮性及濫用性，施
    用毒品之行為本身，顯然具有反覆性及延續性之特徵，且被
    告亦自承其原本是因為好奇而施用毒品，後來上癮等語（本
    院卷第19頁），足認本件被告係習慣性地反覆施用第1 級毒
    品海洛因，其多次施用第1 級毒品海洛因之行為，應予評價
    為「集合犯」之包括一罪較為合理。被告所犯上開2 罪間，
    犯意各別，行為互異，應予分論併罰。又被告有如犯罪事實
    欄所述之前案科刑及執行紀錄，有卷附臺灣高等法院被告前
    案紀錄表可按，其受有期徒刑之執行完畢，5 年以內故意再
    犯有期徒刑以上之罪，為累犯，應依刑法第47條第1 項之規
    定，各加重其刑。爰審酌被告前因施用毒品，經觀察勒戒之
    處分後猶犯同罪行、其犯罪本質上為戕害自我身心健康之行
    為，尚未嚴重破壞社會秩序或侵害他人權益，及其犯後坦承
    犯行、態度良好、教育程度為高職肄業等一切情狀，分別量
    處如主文所示之刑，並依刑法第51條第5 款之規定，定其應
    執行之刑。扣案之注射針筒2 支及止血帶1 條，係被告所有
    供施用海洛因所用之物，已為被告自承在卷，均應依刑法第
    38條第1 項第2 款之規定沒收之。
五、據上論斷，應依刑事訴訟法第273 條之1 第1 項、第299 條
    第1 項前段、第310 條之2 、第454 條第1 項，毒品危害防
    制條例第10條第1 項、第2 項，刑法第11條前段、第47條第
    1 項、第51條第5 款、第38條第1 項第2 款，判決如主文。
六、如不服本判決，得於判決送達後10日內，向本院提出上訴狀
    。
本案經檢察官乙○○到庭執行職務。
中    華    民    國    95    年    12    月    13    日
                  刑事第三庭    法  官  王  素  珍
以上正本證明與原本無異。
如不服本判決，應於判決收受後10日內，向本院提出上訴狀（須
附繕本）。
                                書記官  李  達  成
中    華    民    國    95    年    12    月    13    日
附錄本案論罪科刑法條：
毒品危害防制條例第10條
施用第一級毒品者，處6 月以上5 年以下有期徒刑。
施用第二級毒品者，處3 年以下有期徒刑。


司法院資訊處製作；財團法人民間司法改革基金會備份。
